【裁判字號】    95,交聲,554
【裁判日期】    950929
【裁判案由】    聲明異議
【裁判全文】
臺灣高雄地方法院刑事裁定             95年度交聲字第554號
原處分機關  高雄市政府
異  議  人  甲○○
上列受處分人因違反道路交通管理處罰條例案件，對於高雄市政
府95年8 月7 日高市府交裁字第裁32-B00000000號所為之處分聲
明異議，本院裁定如下：
    主  文
異議駁回。
    理  由
一、按汽車駕駛人停車時，在機場、車站、碼頭、學校、娛樂、
    展覽、競技、市場或其他公共場所出、入口或消防栓之前停
    車者，處新臺幣（下同）600 元以上1,200 百元以下罰鍰，
    道路交通管理處罰條例第56條第1 項第3 款定有明文。又按
    道路交通管理處罰條例第56條第1 項第3 款「在公共場所出
    、入口前不得停車」之規定，係因公共場所往往有大批民眾
    聚集、出入，為遇有緊急事件能迅速疏散大批民眾，必需保
    持其進、出動線必經之途徑任何時間均淨空、能自由無礙通
    行而設，凡在公共場所出、入口停車者，即屬違反道路交通
    管理處罰條例第56條第1 項第3 款之違規停車行為；至於俗
    稱之「紅線」、「黃線」，乃依道路交通標誌標線號誌設置
    規則第168 條、第169 條所設之禁止臨時停車線、禁止停車
    線，停放車輛於設有禁止臨時停車、禁止停車標線之處所者
    ，另屬於違反道路交通管理處罰條例第56條第1 項第1 款、
    第4 款之違規行為，與前揭道路交通管理處罰條例第56條第
    1 項第3 款之違規行為無涉，是在公共場所出、入口前停車
    者，即屬違反道路交通管理處罰條例第56條第1 項第3 款之
    違規行為，不因該公共場所之出入口有無另劃設禁止臨時停
    車之紅色、黃色標線而有差別。
二、本件受處分人即異議人甲○○於95年7 月17日16時48分許，
    駕駛車號ZB-3288 號號自用小客車，停放於高雄市○○路89
    巷內中華開發銀行機車停車場出入口前，為執行交通稽查勤
    務之高雄市警察局交通警察大隊員警，以異議人在公共場所
    出入口停車，有違反道路交通管理處罰條例第56條第1 項第
    3 款規定為由逕行舉發，並使用拖吊車將該車拖離移置，異
    議人於應到案日期前向原處分機關提出申訴，經原處分機關
    函請舉發單位調查結果，仍認異議人停車時有前開違規行為
    ，於95年8 月7 日依道路交通管理處罰條例第56條第1 項第
    3 款、違反道路交通管理事件統一裁罰基準及處理細則之規
    定，裁處受處分人罰鍰900 元。異議人於收受前開裁決書後
    ，於法定猶豫期間內具狀聲明異議。
三、異議人於聲明異議狀及交通違規案件陳述書，固不諱言有於
    前揭時間將其所有、車號ZB-3288 號自用小客車，停放於高
    雄市○○路89巷內，惟仍否認有任何違反道路交通管理處罰
    條例規定之行為，辯稱：伊停放車輛時已特別注意留有通道
    ，可供舉發照片中鐵捲門進出，並未擋到出入口，且該地並
    未劃禁停紅線或黃線，何況該地尚有其他人停放機車云云。
    經查：異議人於前揭時間停放前開自小客車車輛之處所，為
    高雄市○○路89巷內，除據異議人所坦認外，並有卷附採證
    照片2 幀可稽。雖異議人否認該處為機車停車場之出入口，
    然觀諸該採證照片，被告前揭自小客車停放之處為道路，且
    位於大樓花台所形成之缺口前方，足認異議人之停車地點，
    確為進、出舉發照片中所示大樓公共空間（即照片中花台與
    大樓建築物間之空間）此一公共場所之出、入口，核屬道路
    交通管理處罰條例第56條第1 項第3 款所定之「汽車駕駛人
    停車在公共場所出、入口」無誤，並無須另行標示該處屬公
    共場所出、入口，不得停車。至異議人辯稱：該處並未劃設
    禁止停車之紅色、黃色標線云云，縱令屬實，然依前開說明
    ，仍無礙於業已成立之違規行為；至是否已留通道供人出入
    、該處是否有他人亦違規停車，亦與異議人違規行為之成立
    與否無涉，異議人所辯顯無足採，其違規停車之事實已臻明
    確，堪以認定。
四、綜上所述，異議人確有在前揭時地停車於公共場所出入口之
    違規行為，從而原處分機關依前揭道路交通管理處罰條例第
    56條第1 項第3 款、違反道路交通管理事件之規定裁處異議
    人罰鍰900 元，核無不當。本件聲明異議為無理由，應予駁
    回。
五、據上論斷，應依道路交通案件處理辦法第19條，裁定如主文
    。
中    華    民    國    95    年    9     月    29    日
                  交通法庭  法  官  李育信
以上正本證明與原本無異。
如不服本裁定，應於收受送達後5 日內向本院提出抗告狀。
中    華    民    國    95    年    9     月    29    日
                            書記官   廖佳玲


司法院資訊處製作；財團法人民間司法改革基金會備份。
